【裁判字號】    97,易,444
【裁判日期】    970829
【裁判案由】    竊盜等
【裁判全文】
臺灣屏東地方法院刑事判決               97年度易字第444號
公  訴  人  臺灣屏東地方法院檢察署檢察官
被      告  丙○○
                    （現因另案於屏東監獄竹田分監執行中）
上列被告因竊盜案件，經檢察官提起公訴（96年度偵字第6916號
、96年度偵字第7227號、96年度偵字第7884號、96年度偵字第79
90號、97年度偵字第273 號、97年度偵字第1603號），被告於本
院準備程序中就被訴事實為有罪之陳述，經本院裁定依簡式審判
程序審理，判決如下：
    主  文
丙○○共同竊盜，累犯，處有期徒刑伍月。又共同竊盜，累犯，
處有期徒刑伍月。應執行有期徒刑玖月。
    事  實
一、丙○○前於民國91年間因竊盜案件，經臺灣高等法院高雄分
    院以91年度上易字第1147號判決判處有期徒刑1 年6 月確定
    ；同年另因違反毒品危害防制條例案件，經本院以91年度訴
    字第363 號判決判處有期徒刑10月確定，並與前案經裁定定
    其應執行之刑為有期徒刑2 年確定，嗣於93年9 月7 日因縮
    短刑期假釋出獄；又於94年間因違反毒品危害防制條例、詐
    欺案件，分別經臺灣高等法院高雄分院以94年度上訴字第64
    6 號判決判處有期徒刑1 年，及經本院以94年度易字第214
    號判決判處有期徒刑5 月確定，並經臺灣高等法院高雄分院
    裁定定其應執行之刑為有期徒刑1 年4 月確定，前開假釋亦
    遭撤銷，而接續執行所餘刑期8 月14日，並於96年1 月5 日
    復因縮短刑期假釋出獄，嗣因其合於中華民國96年罪犯減刑
    條例之減刑條件，經減刑後，其刑期乃於96年7 月16日執行
    完畢。
二、詎丙○○仍不知悔改，與甲○○（由本院另行審結）共同基
    於意圖為自己不法所有之犯意聯絡，為下列犯行：
(一)、於96年11月19日6 時許，與甲○○共乘車牌號碼JJ-3098 號
    自小客車，前往屏東縣屏東市○○路3 巷5 號之南益汽車修
    理廠，2 人徒手竊取丁○○所有之汽車電瓶5 粒後，再將之
    搬至上開自小客車上置放而得逞。並於同日14時許載往屏東
    縣麟洛鄉○○路20之1 號「大發資源回收場」，以新台幣（
    下同）2,500 元之金額販售予乙○○。
(二)、又另行起意，於96年11月24日7 時許，與甲○○共乘車牌號
    碼JJ-3098 號自小客車，前往屏東縣屏東市○○路3 巷5 號
    之南益汽車修理廠，2 人徒手竊取丁○○所有之切割器1 個
    後，再將之搬至上開自小客車上置放而得逞。並於同日14時
    許載往屏東縣麟洛鄉○○路20之1 號「大發資源回收場」，
    以1,000 元之金額販售予乙○○。嗣因被害人報案，經警調
    閱案發現場附近之監視錄影畫面而查獲上情。
二、案經屏東縣警察局內埔分局報請臺灣屏東地方法院檢察署檢
    察官偵查起訴。
    理  由
壹、程序方面
一、按「除簡式審判程式、簡易程式及第三百七十六條第一款、
    第二款所列之罪之案件外，第一審應行合議審判。」此刑事
    訴訟法第284 條之1 定有明文。又本件檢察官起訴被告所犯
    係刑法第320 條第1 項之竊盜罪，屬於刑事訴訟法第376 條
    第2 款所定之罪，是依上開規定，即由本院獨任進行審判程
    序，就此合先敘明。
二、按除被告所犯為死刑、無期徒刑、最輕本刑為3 年以上有期
    徒刑之罪或高等法院管轄第一審案件者外，於法院行準備程
    序進行中，被告先就被訴事實為有罪之陳述時，審判長得告
    知被告簡式審判程序之旨，並聽取當事人、代理人、辯護人
    及輔佐人之意見後，裁定進行簡式審判程序；又簡式審判程
    序之證據調查，不受刑事訴訟法第159 條第1 項、第161 條
    之2 、第161 條之3 、第163 條之1 及第164 條至第170 條
    規定之限制，刑事訴訟法第273 條之1 第1 項、第279 條第
    2 項前段、第273 條之2 分別定有明文。被告所為係犯死刑
    、無期徒刑、最輕本刑為3 年以上有期徒刑以外之罪，其於
    準備程序中就被訴事實為有罪之陳述，經法官告知簡式審判
    程序之旨，並聽取公訴人、被告之意見後，本院依刑事訴訟
    法第273 條之1 第1 項規定，裁定進行簡式審判程序，合先
    敘明。
貳、實體部分
一、上開犯罪事實業據被告丙○○坦承不諱，核與被害人丁○○
    指述之情節、以及證人即共同被告甲○○、證人乙○○證述
    之情節相符，並有受理刑事案件報案三聯單1 張、照片7 張
    附卷可稽，被告之自白核與事實相符，本件事證已明，被告
    犯行洵堪認定。
二、核被告上開犯罪事實一、(一)(二)所為，均係犯刑法第320條第1
    項之竊盜罪。被告與共同被告甲○○2 人上開犯行，有犯意
    聯絡及行為分擔，為共同正犯。被告所犯上開數罪間，犯意
    各別，行為互殊，應予分論併罰。被告如前事實欄一、所述
    之前科，有臺灣高等法院被告全國前案紀錄表1 份在卷可憑
    ，於5 年內故意再犯有期徒刑以上之本件，應依刑法第47條
    第1 項規定，論以累犯，並依法各加重其刑。爰審酌被告為
    圖不勞而獲而犯罪，且先前有多起因竊盜經法院判刑之紀錄
    （最近一次乃經本院以97年度易字第78號判處應執行有期徒
    刑3 年6 月）；惟本件所得財物價值非鉅，及犯後均坦承犯
    行等一切情狀，各量處如主文所示之刑，並定其應執行刑，
    以資懲戒。
據上論斷，應依刑事訴訟法第284 條之1 、第273 條之1 第1 項
第299 條第1 項前段，刑法第28條、第320 條第1 項、第47條第
1項、第51條第5 款，判決如主文。
本案經檢察官顏珮珊到庭執行職務。
中    華    民    國    97    年    8     月    29    日
                  刑事第一庭    法  官  羅培毓
以上正本證明與原本無異。
如不服本判決應於收受本判決送達後十日內向本院提出上訴書狀，
其未敘述上訴理由者，並得於提起上訴後十日內向本院補提理由
書狀（均須按他造當事人之人數附繕本）「切勿逕送上級法院」
中    華    民    國    97    年    8     月    29    日
                                書記官  呂坤宗
附錄本案論罪科刑法條：
中華民國刑法第320條
（普通竊盜罪、竊佔罪）
意圖為自己或第三人不法之所有，而竊取他人之動產者，為竊盜
罪，處 5 年以下有期徒刑、拘役或 5 百元以下罰金。
意圖為自己或第三人不法之利益，而竊佔他人之不動產者，依前
項之規定處斷。
前二項之未遂犯罰之。


司法院資訊處製作；財團法人民間司法改革基金會備份。
